臺灣臺中地方法院刑事判決　　　　　　　94年度訴字第1819號
公　訴　人　臺灣臺中地方法院檢察署檢察官
被　　　告　甲○○
指定辯護人　本院公設辯護人　乙○○
上列被告因違反槍砲彈藥刀械管制條例案件，經檢察官提起公訴
（94年度偵字第7563號），本院判決如下：
    主    文
甲○○未經許可，持有可發射金屬具有殺傷力之玩具空氣長槍，
處有期徒刑壹年拾月，併科罰金新臺幣拾萬元，罰金如易服勞役
，以新臺幣玖佰元（即銀元佰元）折算壹日。緩刑伍年，緩刑
期內付保護管束。扣案之玩具空氣長槍壹枝（含狙擊鏡壹支、瓦
斯鋼瓶壹個，槍枝管制編號：0000000000號）、鋼珠
柒顆，均沒收。
    事  實
一、甲○○明知未經主管機關許可，不得持有可發射金屬具殺傷
　　力之槍枝，竟於尚未服役前（甫滿十八歲），因對戰爭影片
　  充滿憧憬，一時好奇，乃於民國八十八年七月間之不詳某日
　　，在臺中縣豐原市豐原客運豐原站對面之某軍用品店，以新
　  臺幣二萬元之代價，購得可發射金屬具有殺傷力之仿來復槍
    外型製造之玩具空氣長槍一枝（含狙擊鏡一支、瓦斯鋼瓶一
    個，槍枝管制編號：0000000000號）及鋼珠十顆
    後，即未經許可，無故持有上開可發射金屬具有殺傷力之玩
    具空氣長槍一枝。迄於九十四年四月二十三日晚上九時四十
    分，甲○○持上開玩具空氣長槍在臺中縣東勢鎮上城里頭汴
    角山區○○道路欲打獵時，為警據報前往該址當場查獲，並
    扣得上開改造空氣長槍一枝（含狙擊鏡一支、瓦斯鋼瓶一個
    ，槍枝管制編號：0000000000號）及上開玩具空
    氣長槍附屬物之鋼珠十顆（經送鑑定試射滅失三顆，僅餘七
    顆）。
二、案經臺中縣警察局東勢分局報告臺灣臺中地方法院檢察署檢
　　察官偵查起訴。
    理  由
一、上揭犯罪事實，業據被告於本院審理時坦承不諱，而扣案之
    上開玩具空氣長槍（含狙擊鏡一支、瓦斯鋼瓶一個）及鋼珠
    等物，經送請內政部警政署刑事警察局鑑定結果：(一)送鑑改
    造空氣長槍一枝（槍枝管制編號：0000000000號
    ），認係仿來復槍外型製造之空氣長槍，以小型二氧化碳鋼
    瓶內之氣體為發射動力，機械性能良好，經裝填同案鋼珠實
    際試射，測得鋼珠（直徑約八mm、重二．Ｏ克）之發射速度
    分別為一六七、一六六、一六四公尺／秒，計算其動能為二
    七．九、二七．六、二六．九焦耳，單位面積動能分別為五
    五．五、五四．八、五三．五焦耳／平方公分；(二)送鑑瓦斯
    鋼瓶一個，認係高壓氣體鋼瓶，可供本案槍枝使用；(三)送鑑
    鋼珠壹拾顆，認均係直徑約八．Ｏmm鋼珠（其中三顆於試射
    時使用）。按關於殺傷力之相關數據：依美國軍醫總署定義
    ，彈丸撞擊動能達五八呎磅（約為七八．六焦耳），足以使
    人喪失戰鬥能力；(2)依內政部警政署刑事警察局對活豬作射
    擊測試結果，彈丸單位面積動能達二四焦耳／平方公分，足
    以穿入豬隻皮肉層；(3)依日本科學警察研究所之研究結果，
    彈丸單位面積動能達二Ｏ焦耳／平方公尺，足以穿入人體皮
    肉層等情，有內政部警政署刑事警察局九十四年五月五日刑
    鑑字第Ｚ000000000號槍彈鑑定書一份附卷可憑，
    是上開玩具空氣長槍經裝填前開鋼珠實際試射結果，其發射
    動能，既已超過二四焦耳／平方公分，而足以穿入人體及豬
    隻的皮肉層，該玩具空氣長槍自具有殺傷力無訛。此外，並
    有上開改造空氣長槍一枝（含狙擊鏡一支、瓦斯鋼瓶一個，
    槍枝管制編號：0000000000號）及鋼珠七顆（原
    有十顆，經鑑定試射滅失三顆後，僅餘七顆，）扣案可稽。
    足徵被告之自白與事實相符，事證明確，被告右揭犯行，洵
    堪認定，應予依法論科。
二、按槍砲彈藥刀械管制條例於九十四年一月二十六日修正公布
    ，同年月二十八日生效。修正前該條例第十一條第四項原規
    定：「未經許可，持有、寄藏或意圖販賣而陳例第一項所列
    槍砲者（即同條例第四條第一項第一款所稱其他可發射金屬
    或子彈具有殺傷力之各式槍砲者），處一年以上七年以下有
    期徒刑，併科新臺幣七百萬元以下罰金」；修正後已將原第
    十一條規定刪除，並將同條例第八條第四項修正為：「未經
    許可，持有、寄藏或意圖販賣而陳列第一項所列槍枝者（即
    鋼筆槍、瓦斯槍、麻醉槍、獵槍、空氣槍或同條例第四條第
    一項第一款所定其他可發射金屬或子彈具有殺傷力之各式槍
    砲者），處三年以上十年以下有期徒刑，併科新臺幣七百萬
    元以下罰金」。查被告雖自八十八年七月間起，即未經許可
    無故持有上開可發射金屬具有殺傷力之玩具空氣長槍，惟按
    未經許可持有槍砲、彈藥、刀械等罪，其持有之繼續，為行
    為之繼續，並非狀態之繼續，故一經持有，其犯罪即告成立
    ，但其完結，須繼續至持有行為終了時為止。且行為後法律
    有變更者，應依刑法第二條第一項從新從輕原則予以比較適
    用，係指被告之行為完成或終止後，不論變更修正前之刑罰
    法律，或修正後至法院裁判時之法律，均構成犯罪而應科以
    刑罰者而言；倘繼續犯之部分行為，已在新法公布施行並生
    效之後，即非屬於行為後法律有變更，自無刑法第二條第一
    項之適用，應逕依裁判時之新法處罰，尚無新舊法比較之問
    題。核被告所為，係犯槍砲彈藥刀械管制條例第八條第四項
    之未經許可，持有可發射金屬具有殺傷力之玩具空氣長槍罪
    。又查被告並無前科，此有臺灣高等法院被告全國前案紀錄
    表及臺灣臺中地方法院檢察署刑案資料查註紀錄表各一份附
    卷可按，其於甫滿十八歲，尚未服役前，因對戰爭影片充滿
    憧憬，基於一時好奇始購買上開玩具空氣長槍而持有之，而
    該玩具空氣長槍係裝填鋼珠以瓦斯鋼瓶內之高壓氣體為發射
    動能，相較於裝填內有火藥之金屬子彈的改造槍枝，其犯罪
    危害及情節均尚屬輕微，被告所犯為三年以上有期徒刑之罪
    ，如課處法定最低度之刑猶嫌過重，其所為衡情不無可憫，
    並參酌檢察官亦當庭請求予以酌減，爰依刑法第五十九條規
    定減輕其刑。爰審酌被告並無前科，素行尚佳，其持有可發
    射金屬具有殺傷力之槍枝，固已危害社會秩序及安全，惟念
    其因法治觀念不足，一時好奇致罹刑章，持有槍枝僅用於觀
    賞、打獵，並無其他不法意圖，犯罪所生危害尚微，及犯後
    坦承犯行，顯有悔意等一切情狀，量處如主文所示之刑，罰
    金刑部分並諭知易服勞役之折算標準，以資懲儆。又被告前
    未曾受有期徒刑以上刑之宣告，已如前述，其因一時失慮，
    偶罹刑典，平日從事家具製造業，有正當職業，諒其經此次
    懲處後當知警惕，應無再犯之虞，本院認所宣告之刑，以暫
    不執行為適當，併予宣告緩刑五年，緩刑期內，並依刑法第
    九十三條第一項之規定付保護管束，以勵自新。扣案之可發
    射金屬具有殺傷力之玩具空氣長槍（含狙擊鏡一支、瓦斯鋼
    瓶一個，槍枝管制編號：0000000000號）一枝，
    及扣案之鋼珠七顆，為附屬於該玩具空氣長槍之物，應與該
    玩具空氣長槍同視而為一併處分，均係屬違禁物，應均依刑
    法第三十八條第一項第一款規定宣告沒收。至送請鑑定經試
    射使用之鋼珠三顆，業已滅失，自毋庸再予宣告沒收，附此
    敘明。
據上論斷，應依刑事訴訟法第二百九十九條第一項前段，槍砲彈
藥刀械管制條例第八條第四項，刑法第十一條前段、第五十九條
、第四十二條第二項、第七十四條第一款、第九十三條第一項、
第三十八條第一項第一款，罰金罰鍰提高標準條例第二條，現行
法規所定貨幣單位折算新臺幣條例第二條，判決如主文。
中　　華　　民　　國　　94　　年　　9　　月　　29 　　日
                  臺灣臺中地方法院刑事第11庭
                      審判長法  官  林源森
                            法　官  莊嘉蕙
                            法　官  丁智慧
以上係正本證明與原本無異。
如不服本判決，應於送達後10日內向本院提出上訴狀（須附繕本
），上訴於臺灣高等法院臺中分院。
                            書記官  朱 良 燦
中　　華　　民　　國　　94　　年　　9　　月　　29 　　日
附錄論罪科刑法條全文：
槍砲彈藥刀械管制條例第8條
未經許可，製造、販賣或運輸鋼筆槍、瓦斯槍、麻醉槍、獵槍、
空氣槍或第四條第一項第一款所定其他可發射金屬或子彈具有殺
傷力之各式槍砲者，處無期徒刑或五年以上有期徒刑，併科新臺
幣一千萬元以下罰金。
未經許可，轉讓、出租或出借前項所列槍枝者，處五年以上有期
徒刑，併科新臺幣一千萬元以下罰金。
意圖供自己或他人犯罪之用，而犯前二項之罪者，處無期徒刑或
七年以上有期徒刑，併科新臺幣一千萬元以下罰金。
未經許可，持有、寄藏或意圖販賣而陳列第一項所列槍枝者，處
三年以上十年以下有期徒刑，併科新臺幣七百萬元以下罰金。
第一項至第三項之未遂犯罰之。
